臺灣臺中地方法院行政訴訟判決
110年度交字第486號
原      告  吳碧珠  
被      告  臺中市交通事件裁決處
                      設臺中市○○區○○○路00號
代  表  人  黃士哲    住同上
訴訟代理人  黃曉妍律師
上列當事人間交通裁決事件，原告不服被告民國110年11月5日中
市裁字第68-GDH987521、68-GDH987519、68-GDH987518、68-GDJ
031567、68-GDH987517號裁決書，提起行政訴訟，本院判決如下
：
    主  文
原告之訴駁回。
訴訟費用新臺幣參佰元由原告負擔。
    事實及理由
一、程序事項：按行政訴訟法第237條之7規定，交通裁決事件之
    裁判，得不經言詞辯論為之。本件屬交通裁決事件，依兩造
    所述各節及卷內資料其事證已臻明確，本院認無經言詞辯論
    之必要，爰不經言詞辯論而為判決。
二、事實概要：
　　原告所有號牌BKC-5906號自用小客車(下稱系爭車輛）先後
    於(一)民國110年9月4日12時53分許，行經臺中市○區○村路○
    段00號前，因「不依規定駛入來車道」之違規行為，遭民眾
    於110年9月4日檢具事證檢舉，(二)110年9月4日12時53分許
    ，行經臺中市南區美村路二段與建國南路二段路口，因「汽
    機車駕駛人未依規定使用方向燈」之違規行為，遭民眾於11
    0年9月4日檢具事證檢舉，(三)110年9月4日12時54分許，行
    經臺中市南區復興路二段與文林街街口，因「汽車駕駛人未
    依規定使用方向燈」之違規行為，遭民眾於110年9月4日檢
    具事證檢舉，(四)110年9月4日12時55分許，行經臺中市南
    區復興路三段與復興園路口，因「汽車駕駛人未依規定使用
    方向燈」之違規行為，遭民眾於110年9月4日檢具事證檢舉
    ，(五)110年9月4日12時55分許，行經臺中市南區復興路三
    段與五權南路路口，因「汽車駕駛人未依規定使用方向燈」
    之違規行為，分別為臺中市政府警察局第三分局（下稱舉發
    機關）員警認定該車違反道路交通管理處罰條例第45條第1
    項第3款、第42條之規定，逕行對車主即原告掣開第GDH9875
    21、GDH987519、GDH987518、GDJ031567、GDH987517號舉發
    違反道路交通管理事件通知單。原告未於到案期限檢具事證
    及應歸責人相關資料，向被告告知應歸責人，被告即依道路
    交通管理處罰條例第85條第4項規定，推定原告有過失，並
    依道路交通管理處罰條例第85條第1項後段「仍依本條例各
    該違反條款規定處罰」之規定，續於110年11月5日以中市裁
    字第68-GDH987521、68-GDH987519、68-GDH987518、68-GDJ
    031567、68-GDH987517號裁決書（下合稱原處分），依道路
    交通管理處罰條例第45條第1項第3款、第42條及「違反道路
    交通管理事件統一裁罰基準表」之規定，按期限內到案之基
    準，裁處原告第1階段罰鍰新臺幣900元並記違規點數1點、
    罰鍰新臺幣1,200元、罰鍰新臺幣1,200元、罰鍰新臺幣1,20
    0元、罰鍰新臺幣（下同）1,200元。
三、原告主張略以：
　　竟在3分鐘內連開五張罰單，部分罰單不明確，違反6分鐘視
    為同一行為之規定等語。並聲明：原處分撤銷。
四、被告答辯則以：
    系爭車輛一開始逆向並跨越雙黃線行駛，之後系爭車輛變換
    車道未顯示方向燈，無法讓其他用路人瞭解其動向，以及時
    採取適當之必要措施，違反前揭規定所定義務，顯有故意過
    失，自應受罰。另系爭車輛4次未依規定使用方向燈及1件逆
    向行駛(未依規定駛入來車道)，雖於6分鐘6公里內，惟各該
    行為間之時間、地點均不同，且未依規定使用方向燈及未依
    規定駛入來車道之構成要件不同，而4次未依規定使用方向
    燈中，應顯示燈光之方向亦不盡同，義務各別，自得分別處
    罰等語。並聲明：原告之訴駁回。
五、本院之判斷：
(一)按「汽車在未劃設慢車道之雙向二車道行駛時，應依下列規
    定：……二、在劃有分向限制線之路段，不得駛入來車之車道
    內。」、「汽車駕駛人，爭道行駛有下列情形之一者，處新
    臺幣六百元以上一千八百元以下罰鍰：……三、不依規定駛入
    來車道。……」、「汽車駕駛人有下列各款所列條款之一者，
    除依原條款處罰鍰外，並予記點：一、有……第四十五條……情
    形之一者，各記違規點數一點。」道路交通安全規則第97條
    第1項第2款、道路交通管理處罰條例第45條第1項第3款、第
    63條第1項第1款分別定有明文。
(二)次按「行車遇有轉向、減速暫停、讓車、倒車、變換車道等
    情況時所用之燈光及駕駛人之手勢，應依下列規定：六、變
    換車道時，應先顯示欲變換車道方向之燈光或手勢。」、「
    汽車駕駛人，不依規定使用燈光者，處新臺幣1,200元以上3
    ,600元以下罰鍰。」道路交通安全規則第91條第1項第6款、
    道路交通管理處罰條例第42條亦分別定有明文。又依違反道
    路交通管理事件統一裁罰基準表之規定，汽車駕駛人，不依
    規定使用燈光，期限內繳納罰鍰或到案聽候裁決者，統一裁
    罰基準1,200元。
(三)經查，本院勘驗調查舉發機關提供之採證光碟，製成勘驗筆
    錄附卷為證（見本院卷第97頁），勘驗結果為：㈠檢舉民眾
    行車紀錄器畫面時間2021/09/04 12：53：10時至12：53：3
    2時檢舉民眾車輛(下稱該車)行駛於臺中市○區○村路○段00號
    前，號牌BKC-5906號小客車(下稱系爭車輛)逆向行駛並跨越
    雙黃實線迴轉至對向車道上。㈡檢舉民眾行車紀錄器畫面時
    間2021/09/04 12：53：51時至12：54：06時系爭車輛行駛
    於臺中市南區美村路二段與建國南路2段，通過路口時，未
    顯示方向燈即向左變換車道。㈢檢舉民眾行車紀錄器畫面時
    間2021/09/04 12：54：34時至12：54：49時系爭車輛行駛
    於臺中市南區復興路二段與文林街口，未顯示方向燈即向右
    變換車道。㈣檢舉民眾行車紀錄器畫面時間2021/09/04 12：
    55：42時至12：54：49時系爭車輛行駛於臺中市南區復興路
    三段與復興園路口，未顯示方向燈即向左變換車道。㈤檢舉
    民眾行車紀錄器畫面時間2021/09/04 12：55：20時至12：5
    5：35時系爭車輛行駛於臺中市南區復興路三段與五權南路
    口，未顯示方向燈即向左變換車道，並行駛一段距離。
(四)依上開勘驗結果可知，系爭車輛沿臺中市南區美村路二段跨
    越雙黃線逆向行駛至對向車道，而該路段已設置雙黃實線，
    依上開規定，分向限制線之路段不得駛入來車道，原告駕駛
    系爭車輛應遵守該路段雙黃線設置，惟原告卻無視雙黃線設
    置，跨越雙黃線逆向迴轉至對向車道，即易造成其他亦行駛
    之車輛發生碰撞，對於交通安全影響甚鉅，故原告跨越雙黃
    線駛入對向車道之行為，已違反道路交通管理處罰條例第45
    條第1項第3款「不依規定駛入來車道」之規定。之後系爭車
    輛繼續沿美村路二段行駛，連續4次未顯示方向燈即變換車
    道之行為，已構成道路交通管理處罰條例第42條「汽車駕駛
    人不依規定使用燈光」之規定。
(五)雖原告主張3分鐘內連開五張罰單，部分罰單不明確，違反6
    分鐘視為同一行為云云，然按「違反本條例之同一行為，依
    第7條之2逕行舉發後，有下列之情形，得連續舉發：一、逕
    行舉發汽車行車速度超過規定之最高速限或低於規定之最低
    速度或有第33條第1項、第2項之情形，其違規地點相距6公
    里以上、違規時間相隔6分鐘以上或行駛經過一個路口以上
    。但其違規地點在隧道內者，不在此限。」為道路交通管理
    處罰條例第85條之1第2項第1款所明定。依據司法院釋字第6
    04號解釋意旨，有關連續交通違規行為認定之規定，乃立法
    者考量該違規事實之存在，對公益或公共秩序確有影響，使
    主管機關得藉舉發其違規事實之次數，作為認定其違規行為
    之次數，而予以多次處罰，不生一行為二罰之問題，與法治
    國家一行為不二罰之原則，並無牴觸。查原告4次分別遭舉
    發之違規時間（110年9月4日12時53分10秒至53分32秒、12
    時53分51秒至54分06秒、12時54分34秒至49秒、12時55分42
    秒至55分49秒、12時55分20秒至35秒）、地點（臺中市○區○
    村路○段00號前、美村路二段與建國南路2段、復興路二段與
    文林街口、復興路三段與復興園路口、復興路三段與五權南
    路口），4次違規時間、地點均不同，且行駛經過不同路口
    ，故原告之違規行為非連續為之，對於各路段交通安全亦造
    成多次且不同之危害，是被告依舉發事實予原處分裁罰原告
    ，尚未違反一行為不二罰原則。被告所裁處之原處分，洵屬
    有據。
六、綜上所述，原告違規事證明確，被告依法所為原處分並無違
    誤，原告訴請撤銷，為無理由，應予駁回。
七、本件第一審裁判費為300元，應由原告負擔，爰確定第一審
    訴訟費用額如主文第2項所示。
據上論結，本件原告之訴為無理由，依行政訴訟法第237條之7、
第98條第1項前段、第237條之8第1項，判決如主文。
中　　華　　民　　國　 111　　年　　5 　　月　　12　　日
　　　　　　　　　行政訴訟庭　法　官   吳俊螢
上為正本係照原本作成。
如不服本判決，應於送達後20日內，向本院提出上訴狀，其未表
明上訴理由者，應於提出上訴後20日內向本院補提理由書（均須
按他造人數附繕本）。上訴理由應表明關於原判決所違背之法令
及其具體內容，或依訴訟資料可認為原判決有違背法令之具體事
實。
中　　華　　民　　國　　111 　年　　5 　　月　　12　　日
                              書記官 　 王素珍